# 求助陈版工抵房销售

提问人：yanlin0905 时间：2016-10-08 16:55:37
您好，问下关于工抵房的事情，工抵房是由开发商直接开票给购房者，那建筑公司是不是就可以不确认收入

回答人：chenyiwei
以前一个类似问题的处理意见，供参考。该意见是从房地产开发企业的角度写的，但因为施工单位的会计处理与房地产开发企业存在对应关系，因此施工企业也可以参考。如果房地产开发企业可以在抵债协议签订时确认收入，则建筑施工企业需在后续房屋交付给最终购房者时按对最终购房者约定的价款确认收入；如果房地产开发企业只能在将房屋交付给最终购房者时确认收入的，则建筑施工企业不确认房产销售收入。
本问题的会计方面的核心是商品房销售收入的确认时点认定问题，即《企业会计准则第 14 号——收入》第四条规定的商品销售收入确认应满足的五项条件何时全部满足。与之相对应，如果在抵债时满足收入确认条件的，则收入的计量金额为合同约定的抵债金额，后续给最终购房者的购买价款按代收代付处理；如果在最终交付给最终购房者时满足收入确认条件的，则以给最终购房者的销售价款作为销售收入的计量金额。 参考《国际会计准则第 18 号——收入》附录中对“开出账单但代管商品”模式下销售收入的确认条件的规定： “开出账单但代管商品”的销售，指按买方要求延迟交货，但买方取得了所有权并接受账单。 收入的确认应在买方取得所有权并满足以下条件之时： ① 很可能进行交货； ② 该项库存商品在销售时已经认定并随时可以交付给买方； ③ 买方明确地给予延迟交货的指令； ④ 适用通常的付款条件。 如果仅有购买或制造到时交货的商品的意向，不能确认收入。 对照上述规定，如果在抵债协议签订后，同时满足以下条件，则可以在抵债协议签订时，按照协议约定的抵债金额确认房产销售给债权单位（如施工企业等）的销售收入，后续发生的款项收付均按代收代付处理： 1 、标的房屋已经完工并通过验收，取得交付许可证，处于随时可交付给最终购房者的状态；且已明确识别和认定（具有唯一性的标识）。 2 、虽然尚未办理产权交接手续，但标的房屋所有权上的主要风险和报酬已经确定转移给债权单位，包括：房屋毁损、灭失的风险；房屋公允价值增减变动的风险和收益；房屋无法转售的风险；后续与房屋销售或持有相关的各项税费；等等。（对此条应注意获取律师的法律专业意见作为佐证，并向债权单位函证确认。） 3 、该房屋只能根据债权单位的指令进行交付或后续处置，房地产开发企业已不再能够对其进行自主处置，也不得对其设置担保物权。 4 、该房屋预计很可能在抵债后的合理期限内交付给最终购买方（最终购买方可能是由房地产开发企业介绍或协助寻找的，但最终应由债权单位确定，且不应是房地产开发企业的关联方；最终购买方购买该标的房屋的合同虽然名义上是由最终购买方和房地产开发企业签署，但其条款均需经过债权单位认可，房地产开发企业只是以债权单位的代理人的身份履行与最终购买方签订的合同，合同的履行后果由债权单位享有或承担）。 5 、该房屋的抵债作价金额已经明确约定，且该作价金额与该楼盘中其他同类或类似商品房的销售价格之间无显著差异，不存在显失公允的情况。 6 、该房屋的成本和应由房地产开发企业承担的税费金额能够可靠地确定。 如果同时满足上述各项条件，则可以在抵债协议签订并生效时，按照该协议约定的抵债金额确认标的房屋的销售收入，后续再发生的款项收付按代收代付处理，不再重复确认收入（尽管最终是由房地产开发企业直接开发票给最终购房者）。 如果不同时满足上述各项条件，则应到后续《企业会计准则第 14 号——收入》第四条规定的全部条件满足后（很可能是在将房屋交付给最终购房者时）才能确认收入。相应地，此时收入应按最终对最终购房者的销售合同约定的价款计量，并将标的房屋的实际成本结转到销售成本，与债权单位之间的价差收付金额也作为对销售成本的调整因素。 上述做法可能与税务规定不一致，需注意识别与税务处理规定的差异，并相应进行纳税调整。